臺灣嘉義地方法院刑事判決　　　　　九十六年度訴字第五七號
公　訴　人　臺灣嘉義地方法院檢察署檢察官
被　　　告　甲○○
　　　　　　　　　　）
　　　　　　　　　　號
　　　　　　　　　　（另案
上列被告因偽造文書等案件，經檢察官提起公訴（九十五年度偵
字第八三八一號），因被告於本院準備程序中就被訴事實為有罪
之陳述，經本院合議庭裁定由受命法官獨任以簡式審判程序審理
判決如下：
    主  文
甲○○犯行使偽造私文書罪，處有期徒刑肆月，如易科罰金，以
銀元佰元即新臺幣玖佰元折算壹日。如附表所示偽造之「乙○
○」署押共壹拾肆枚均沒收。
    事實及理由
一、本件犯罪事實及證據除犯罪事實欄第四行所記載之「行使偽
    造私文書」前補充「偽造及」、第九行之「署名」後補充「
    共四枚」、第十一行之「申請書」後補充「（一式三份，含
    白色之客服聯、綠色之客戶聯、黃色之經銷商聯）」、第十
    三行之「署名」後補充「共十枚」、第十七行之「基於意圖
    為自己不法利益之概括犯意，」更正為「與阿誠共同基於意
    圖為自己不法所有之概括犯意聯絡，由阿誠將000000
    0000號ＳＩＭ卡插入所使用之行動電話內，甲○○則」
    、末四行之「盜用該電信設備通信，」刪除、末三行之「九
    千零二十元」更正為「共七千二百六十二元」、證據增列「
    被告甲○○於審判中之自白、和信電訊九十六年一月十七日
    和信（業服）字第○九六二○一○一四七七號函一份」外，
    均引用起訴書之記載。（如附件）
二、被告甲○○行為後，刑法業經修正公布，而於民國九十五年
    七月一日生效施行，其中：
（一）刑法第三十三條第五款有關罰金之最低數額部分，刑法分
      則編各罪所定罰金之貨幣單位原為銀元，修正前刑法第三
      十三條第五款規定：「罰金：（銀元）一元以上」，而銀
      元與新臺幣間之折算，依現行法規所定貨幣單位折算新臺
      幣條例規定，以銀元一元折算新臺幣三元；修正後刑法第
      三十三條第五款則規定：「罰金：新臺幣一千元以上，以
      百元計算之」；經比較修正前、後之規定，修正後刑法第
      三十三條第五款所定罰金之最低數額，較之修正前提高，
      自以修正前刑法第三十三條第五款規定有利於被告。
（二）刑法第五十六條連續犯之規定，業已刪除，則被告上開詐
      欺得利犯行，因行為後新法業已刪除連續犯之規定，此刪
      除雖非犯罪構成要件之變更，但顯已影響行為人刑罰之法
      律效果，自屬法律有變更，比較新、舊法，以行為時法律
      即舊法論以連續犯較有利於被告。
（三）修正後之刑法亦刪除第五十五條關於牽連犯之規定。本件
      被告上開行使偽造私文書及詐欺得利犯行間，具有方法、
      目的之牽連犯關係，依修正前即行為時之規定，應從一重
      之行使偽造私文書罪處斷；依修正後之刑法既已刪除牽連
      犯之規定，則所犯上述各罪應依數罪併罰之規定分論併罰
      。比較新舊法之規定，修正後之規定並非較有利於被告。
（四）綜上各修正內容，比較刑法修正前後規定結果，修正後之
      刑法規定未較修正前規定有利於被告，依刑法第二條第一
      項前段之規定，仍應依修正前規定論處。
三、核被告所為，係犯刑法第二百十六條、第二百十條之行使偽
    造私文書罪及第三百三十九條第二項之詐欺得利罪。其與阿
    誠就上開詐欺得利犯行間，有犯意聯絡及行為分擔，為共同
    正犯。其利用不知情之人偽造「乙○○」之簽名、私文書及
    向和信電訊行使該等私文書，均為間接正犯。其偽造簽名之
    行為，均為偽造私文書之階段行為，又偽造私文書後復持以
    行使，其偽造之低度行為均為行使之高度行為所吸收，均不
    另論罪。其上開多次行使偽造私文書之行為，係於密接之時
    地實行，且侵害同一之法益，各行為之獨立性極為薄弱，依
    一般社會健全觀念，在時間差距上，難以強行分開，在刑法
    評價上，應視為數個舉動之接續施行，為包括之一行為，屬
    接續犯，為包括之一罪。其上開所犯多次詐欺得利犯行，時
    間緊接，且犯罪構成要件相同，顯係基於概括犯意反覆為之
    ，應依修正前刑法第五十六條規定，論以連續犯，並加重其
    刑。又其上開所犯行使偽造私文書及連續詐欺得利犯行，有
    方法、目的之牽連關係，為裁判上一罪，應從一重之行使偽
    造私文書罪處斷。起訴書認被告上開犯行應成立電信法第五
    十六條第一項之罪，惟查該罪係以「意圖為自己或第三人不
    法之利益，以有線、無線或其他電磁方式，盜接或盜用他人
    電信設備通信」為構成要件，而本件被告假冒他人名義請領
    取得之上開行動電話門號，係電信公司依領用人之申請而准
    予發給使用，並非第三人（被害人）已取得使用權之電信設
    備（參見最高法院九十三年度台上字第二五八六號刑事判決
    ），被告並無盜接或盜用「他人」已申請使用之電信設備之
    情形，是被告所為，應與該罪之構成要件有間，檢察官對此
    容有誤會，惟其詐欺得利之基本事實同一，本院自應予審理
    ，並變更起訴法條。爰審酌被告犯後坦承犯行之態度及其犯
    罪之動機、目的、手段、所生之危害、所得之不法利益等一
    切情狀，量處如主文所示之刑。
四、又被告犯罪時之刑法第四十一條第一項前段規定：「犯最重
    本刑為五年以下有期徒刑以下之刑之罪，而受六個月以下有
    期徒刑或拘役之宣告，因身體、教育、職業、家庭之關係或
    其他正當事由，執行顯有困難者，得以一元以上三元以下折
    算一日，易科罰金。」，被告行為時之易科罰金折算標準，
    修正前罰金罰鍰提高標準條例第二條前段（現已刪除）規定
    ，就其原定數額提高為一百倍折算一日，則本件被告行為時
    之易科罰金折算標準，應以銀元三百元折算一日，經折算為
    新臺幣後，應以新臺幣九百元折算為一日。惟九十五年七月
    一日修正公布施行之刑法第四十一條第一項前段則規定：「
    犯最重本刑為五年以下有期徒刑以下之刑之罪，而受六個月
    以下有期徒刑或拘役之宣告者，得以新臺幣一千元、二千元
    或三千元折算一日，易科罰金。」，比較修正前後之易科罰
    金折算標準，以九十五年七月一日修正公布施行前之規定，
    較有利於被告，爰依刑法第二條第一項前段規定，適用修正
    前刑法第四十一條第一項前段諭知易科罰金之折算標準。
五、如附表所示偽造之「乙○○」署押共十四枚，均應依刑法第
    二百十九條之規定宣告沒收。又本件被告所為並未構成電信
    法第五十六條第一項之罪，已如前述，是起訴書聲請將未扣
    案之被告上開行動電話併依電信法第六十條規定沒收，亦有
    未合，附此敘明。
六、據上論斷，應依刑事訴訟法第二百七十三條之一第一項、第
    二百九十九條第一項前段、第三百條、第三百十條之二、第
    四百五十四條第二項，刑法第二條第一項前段、第二百十六
    條、第二百十條、第三百三十九條第二項、第二百十九條，
    修正前刑法第五十六條、第五十五條、第四十一條第一項前
    段，刑法施行法第一條之一第一項、第二項前段，修正前罰
    金罰鍰提高標準條例第二條前段，現行法規所定貨幣單位折
    算新臺幣條例第二條，判決如主文。
本案經檢察官邱美英到庭執行職務。
中　　華　　民　　國　九十六　年　 二 　月   二十六 　日
                  刑事第四庭　法　官　吳育霖
上列正本證明與原本無異。
如不服本判決，應於判決送達後10日內向本院提出上訴狀（應附
繕本）。告訴人或被害人如對於本判決不服者，應具備理由請求
檢察官上訴，其上訴期間之計算係以檢察官收受判決正本之日期
為準。
中　　華　　民　　國　九十六　年　 二 　月   二十六 　日
                              書記官  林金福
附錄法條：
中華民國刑法第210條
（偽造變造私文書罪）
偽造、變造私文書，足以生損害於公眾或他人者，處 5 年以下有期徒刑。
中華民國刑法第216條
（行使偽造變造或登載不實之文書罪）
行使第 210 條至第 215 條之文書者，依偽造、變造文書或登載不實
事項或使登載不實事項之規定處斷。
中華民國刑法第339條
（普通詐欺罪）
意圖為自己或第三人不法之所有，以詐術使人將本人或第三人之
物交付者，處5年以下有期徒刑、拘役或科或併科1千元以下罰金
。
以前項方法得財產上不法之利益或使第三人得之者，亦同。
前二項之未遂犯罰之。
附表：
一、限制型一二一五高量三六五免設免保二年五千五百（手機折
    價券）同意聲明書二份，共四枚。
二、行動電話服務申請書二份，共八枚。
三、促銷專案更改切結書（新啟用）二份，共二枚。
（以下空白）
